【裁判字號】    98,易,1134
【裁判日期】    990111
【裁判案由】    傷害
【裁判全文】
臺灣屏東地方法院刑事判決              98年度易字第1134號
公  訴  人  台灣屏東地方法院檢察署檢察官
被      告  乙○○
上列被告因傷害案件，經檢察官提起公訴（98年度偵字第6217號
），本院判決如下：
    主  文
乙○○犯傷害罪，處有期徒刑陸月，如易科罰金，以新臺幣壹仟
元折算壹日。
    事  實
一、乙○○與甲○○係朋友關係，於民國98年 3月19日19時許，
    乙○○前往屏東縣內埔鄉○○村○○路1161巷12號甲○○之
    住處，二人因細故發生口角，乙○○心有不滿，竟基於傷害
    之犯意，持不明之利器，朝甲○○揮砍，見其受傷倒地，仍
    不罷休，復持方型木椅及木棍朝甲○○丟擲，致甲○○因此
    受有臉部多處撕裂傷4 公分、4 公分、3 公分、2 公分、頭
    皮撕裂傷3 公分及嘴巴穿透傷8 公分等傷害。嗣因甲○○母
    親丙○○前來阻止，乙○○始駕車離去。
二、案經甲○○訴由屏東縣政府警察局內埔分局報由台灣屏東地
    方法院檢察署檢察官偵查起訴。
    理  由
壹、程序部分：
一、按「除簡式審判程序、簡易程序及第三百七十六條第一款、
    第二款所列之罪之案件外，第一審應行合議審判。」，「左
    列各罪之案件，經第二審判決者，不得上訴於第三審法院。
    一、最重本刑為三年以下有期徒刑、拘役或專科罰金之罪。
    二、刑法第三百二十條、第三百二十一條之竊盜罪。」此刑
    事訴訟法第284 條之1 、第376 條第2 款分別定有明文。經
    查，本件檢察官起訴被告係犯刑法第277 條第1 項之傷害罪
    ，依上開刑事訴訟法第284 條之1 的規定，自得獨任為之，
    就此合先敘明。
二、證據能力部分：
  (一)供述證據部分：
  1.按證人、鑑定人依法應具結而未具結者，其證言或鑑定意見
    ，不得作為證據，為刑事訴訟法第158 條之3 所明定，被害
    人、告訴人，共同被告均係被告以外之人，其在偵查、審理
    中所為被害經過之陳述，仍應居於證人之地位，依法具結，
    以擔保其供述之信用性與憑信性。倘未行具結，按諸上開刑
    事訴訟法之規定，其證言即無證據能力（最高法院97年度台
    上字第6169號判決意旨參照）。本件告訴人甲○○於98年9
    月9 日在檢察官偵訊時，未經檢察官依證人訊問程序命具結
    後所為訊問之證述，既未經具結，則其於偵查中所為之證述
    ，依證據絕對排除法則乃無證據能力，是應認不得作為本案
    證據之用。
  2.按被告以外之人，於審判外之言詞或書面陳述，除法律有規
    定者外，不得作為證據，刑事訴訟法第159 條第1 項定有明
    文。本件告訴人甲○○及證人丙○○2 人於警詢中之言詞陳
    述，及員警之偵查報告書，均無法律規定例外可為證據之規
    定，應認上開證據均無證據能力。
  3.又被告以外之人於偵查中向檢察官所為陳述，除顯有不可信
    之情況者外，得為證據，刑事訴訟法第159 條之1 第2 項定
    有明文。本件證人丙○○於檢察官偵查中以證人身份向檢察
    官具結所為之證述，未曾提及檢察官在偵查時有不法取供之
    情形，亦無顯不可信之情況，依上說明，上開證人於偵查中
    之證言自具有證據能力。
  4.復按傳聞法則之理論依據，在於傳聞證據未經當事人之反對
    詰問予以核實，乃予排斥，惟若當事人已放棄對原供述人之
    反對詰問權，於法院審判時表明同意該等傳聞證據可作為證
    據，基於證據資料愈豐富，愈有助於真實發現之理念，並貫
    徹刑事訴訟法修法加重當事人進行主義之精神，確認當事人
    對於證據能力有處分權之制度，傳聞證據經當事人同意作為
    證據，法院認為適當者，亦得為證據。本判決下列所引用之
    各項證據方法之證據能力，被告於本院審判期日中均未予爭
    執，且迄至言詞辯論終結前亦未再聲明異議，本院審酌該等
    言詞陳述及書面陳述作成時之情況，並無不宜作為證據之情
    事，依刑事訴訟法第159 條之5 之規定，自得作為證據。
  (二)非供述證據部分：
    扣案之斷裂木棍1 支、碎裂木製方形椅1 張及該方形椅之照
    片，係檢察官提出作為證明被告傷害犯行所使用之物證或相
    片，因與待證事實有關連性，有證據能力。
貳、實體部分：
一、訊據被告乙○○固坦承有持木棍毆打告訴人甲○○，惟否認
    有持木椅及鋸子傷害告訴人。經查，前揭被告傷害告訴人之
    事實，據告訴人龍於本院審理中證述明確，核與證人丙○○
    於檢察官偵查中及本院審理中證述之情節大致符合，復有扣
    案之斷裂木棍1 支、碎裂木製方形椅1 張，及告訴人甲○○
    之龍泉榮民醫院、財團法人屏東基督教醫院、長庚紀念醫院
    之函文（98長庚院高字第890875號) 、診斷證明書、急診病
    歷各1 份附卷足資證明。而長庚醫院上開函文及診斷證明書
    中載明告訴人受有臉部、頭皮多處撕裂傷及嘴巴穿透傷8 公
    分等傷害，與告訴人指訴被傷害位置大致相符，且由上開嘴
    巴穿透傷8 公分觀之，告訴人應為利器所傷無疑，益證告訴
    人之證言，應可採信。被告空言否認傷害，應係事後卸責之
    詞，尚不足採信。
二、核被告乙○○所為，係犯刑法第277 條第1 項之傷害罪。爰
    審酌被年齡、教育程度，其智識程度非低，被害人所受之傷
    害非輕及被告犯罪之目的、手段，犯罪後未與告訴人和解、
    無悔悟之意、態度不佳等一切情狀，量處如主文所示之刑，
    並諭知易科罰金折算標準，以示懲戒。扣案之木棍及木椅雖
    係被告用以傷害告訴人之犯罪工具，惟均屬告訴人所有，業
    經告訴人於本院審理中證述明確，爰不為沒收之諭知。
據上論斷，應依刑事訴訟法第284 條之1 、第299 條第1 項前段
，刑法第277 條第1 項、第41條第1 項，刑法施行法第1 條之1
，判決如主文。
本案經檢察官李秀玲到庭執行職務
中    華    民    國    99    年    1     月    11    日
                       刑事第二庭   法  官  簡光昌
以上正本證明與原本無異。
如不服本判決應於收受本判決送達後10日內向本院提出上訴書狀
，其未敘述上訴理由者，並得於提起上訴後20日內向本院補提理
由書狀（均須按他造當事人之人數附繕本）「切勿逕送上級法院
」。
中    華    民    國    99    年    1     月    11    日
                                    書記官  黃佳惠
附錄本件判決引用之法條：
中華民國刑法第277條
傷害人之身體或健康者，處3 年以下有期徒刑、拘役或1 千元以
下罰金。

司法院資訊處製作；財團法人民間司法改革基金會備份。
